# 预付款项

提问人：学徒停不下来 时间：2021-08-04 08:02:00
预付账款是否可直接计提减值准备？

回答人：chenyiwei
原先预付账款是不可以直接计提准备的，如需计提准备则应先转入其他应收款；但现在应当可以。